---
title: "Titanic"
author: "Juan Manuel Cabrera"
date: "2023-07-26"
output:
  html_document:
    df_print: paged
    css: "style.css"
---

```{r setup, include=FALSE}
knitr::opts_chunk$set(echo = F,
                      warning = F,
                      message = F)
```


```{r}
#Librerias
library(titanic)
library(dplyr)
library(ggplot2)
library(patchwork)
```

### **Análisis del dataframe Titanic**

En primer lugar se importa los datos y se muestran las 6 primeras filas.
```{r}
#Análisis de los datos
titanic <- titanic_train
head(titanic)

```


A continuación se muestran la estructura del dataframe
```{r}
str(titanic)
```

### **Escala de las variables**

Analizando el dataframe se observan las escalas y formato de las variables:

Variable        |   Escala        |    Formato
----------------|-----------------|---------------
PassengerId     |   Discreta      |    `r class(titanic$PassengerId)`
Survived        |   Nominal       |    `r class(titanic$Survived)`
Pclass          |   Ordinal       |    `r class(titanic$Pclass)`
Name            |   ---           |    `r class(titanic$Name)`
Sex             |   Nominal       |    `r class(titanic$Sex)`
Age             |   Discreta      |    `r class(titanic$Age)`
SibSp           |   Discreta      |    `r class(titanic$SibSp)`
Parch           |   Discreta      |    `r class(titanic$Parch)`
Ticket          |   Nominal       |    `r class(titanic$Ticket)`
Fare            |   Continua      |    `r class(titanic$Fare)`
Cabin           |   Nominal       |    `r class(titanic$Cabin)`
Embarked        |   Nominal       |    `r class(titanic$Embarked)`

En el dataframe del Titanic se disponen de varias variables categóricas, estas son:

###
* Survived: indica si el pasajero ha sobrevivido:
  + 1 Ha sobrevivido
  + 0 No ha sobrevivido
* Pclass: indica el nivel de clase:
  + 1 primera clase
  + 2 segunda clase
  + 3 tercera clase
* Sex: indica el género:
  + male (hombre)
  + female (mujer).
* SibSP: señala número de hermanos.
* Parch: indica el número de padres cuyos hijos están a bordo.
* Embarked: representa la puerta de embarcación

Todas estas variables categóricas vienen expresadas con diferentes formatos.

Siendo necesario factorizarlas con la finalidad de poder trabajar con ellas.

```{r}
titanic$Survived <- as.factor(titanic$Survived)
titanic$Pclass <- as.factor(titanic$Pclass)
titanic$Sex <- as.factor(titanic$Sex)
titanic$SibSp <- as.factor(titanic$SibSp)
titanic$Parch <- as.factor(titanic$Parch)
titanic$Embarked <- as.factor(titanic$Embarked)
```

Factorizada las variables categóricas volvemos a comprobar el formato:

Variable         |         Formato
-----------------|-------------------
Survived         |      `r class(titanic$Survived)`
Pclass           |      `r class(titanic$Pclass)`
Sex              |      `r class(titanic$Sex)`
SibSp            |      `r class(titanic$SibSp)`
Parch            |      `r class(titanic$Parch)`
Embarked         |      `r class(titanic$Embarked)`


Para el resto de variables no sería necesario transformarlas

## **¿Cuándas personas sobrevivieron?**

```{r}
num_survived <- titanic %>% 
  filter(Survived== 1) %>% 
  nrow()

num_not_survived <- titanic %>% 
  filter(Survived != 1) %>% 
  nrow()

porcen_survived <- round(num_survived/nrow(titanic)*100, 2)
```

En la tragedia del titanic sobrevivieron un total de **`r num_survived` personas**
y perecieron un total de **`r num_not_survived` personas**. Esto supone que sobrevivió
el **`r porcen_survived`%** del pasaje.


## **Comparación entre pasaje que sobrevivió y edad**

```{r}
titanic %>% 
  ggplot(aes(x = Survived, y = Age, fill = Survived), na.rm=T) +
  geom_boxplot() +
  labs(title = "Survived vs Age")
```

En este gráfico se ha representado mediante cajas las variables Survived y Age.

De dicho gráfico se pueden extraer las siguientes concluciones

###
* La edad media de personas que sobrevivieron y que no es entorno a los 28 años.
* En general sobrevivieron personas más jóvenes.


## **Comparación entre pasaje que sobrevivió y genero**

```{r}
titanic %>% 
  ggplot(aes(x=Survived, color=Sex, fill=Sex))+
  geom_histogram(stat="count") +
  labs(title = "Survived vs Age", y = "Nº pasaje") +
  stat_count(binwidth=1, geom="text", color="black", aes(label=..count..), vjust=3)

#Se calcula el nº total de hombrse y mujeres
num_sex <- table(titanic$Sex)

num_male_survived <- titanic %>% 
  select(Survived, Sex) %>% 
  filter(Survived == 1 & Sex == 'male')

num_female_survived <- titanic %>% 
  select(Survived, Sex) %>% 
  filter(Survived == 1 & Sex == 'female')
```

En el gráfico anterior se ha mostrado mediante un gráfico de barras el número de
pasaje que sobrevivió y que falleció en función del sexo.

El número de pasaje que sobrevivó fue de `r nrow(num_female_survived)` mujeres
y `r nrow(num_male_survived)` hombres.

Comparandola en función del número total de hombres y mujeres respectivamente,
sobrevivió el `r round(nrow(num_male_survived)/num_sex[2]*100, 2)`% de los hombres
y el `r round(nrow(num_female_survived)/num_sex[1]*100, 2)`% de las mujeres.


## **Comparación entre pasaje que sobrevivió y clase social**

```{r}
titanic %>% 
  ggplot(aes(x=Pclass, color=Survived, fill=Survived))+
  geom_histogram( stat="count") +
  labs(title = "Survived vs Pclass", y = "Nº pasaje") +
  stat_count(binwidth=1, geom="text", color="black", aes(label=..count..), vjust=3)

#Se obtienen el número de pasaje por clases
num_pasaje <- table(titanic$Pclass)

num_pasaje_1 <- titanic %>% 
  select(Survived, Pclass) %>% 
  filter(Survived == 1 & Pclass == 1)

num_pasaje_2 <- titanic %>% 
  select(Survived, Pclass) %>% 
  filter(Survived == 1 & Pclass == 2)

num_pasaje_3 <- titanic %>% 
  select(Survived, Pclass) %>% 
  filter(Survived == 1 & Pclass == 3)
```

En este caso se ha mostrado el nº de pasaje que sobrevivió o no en función de la
clase social.

Se observa que el número de personas que sobrevíó es similar a las tres clases,
si bien habría que tener en cuenta el número de pasaje por clases. De tal manera
se obtienen la siguiente conclusión:

###
* Sobrevivió un total de `r nrow(num_pasaje_1)` personas de primera clase de `r num_pasaje[1]` personas,
el `r round(136/num_pasaje[1]*100, 2)`%.
* Sobrevivió un total de `r nrow(num_pasaje_2)` personas de segunda clase de `r num_pasaje[2]` personas,
el `r round(136/num_pasaje[2]*100, 2)`%.
* Sobrevivió un total de `r nrow(num_pasaje_3)` personas de un total de `r num_pasaje[3]` personas,
el `r round(136/num_pasaje[3]*100, 2)`%.


